# 非同一控制下企业合并固定资产折旧年限

提问人：cpa-zhou 时间：2022-11-16 15:34:26
陈老师：
您好，咨询一下，在非同一控制下企业合并下：
假定：被并购公司固定资产账面已经折旧完毕（假定已经折旧 10 年），但是预计尚可使用 5 年；
集团的折旧政策：全新资产折旧年限为 10 年。
在此种情况下，应当如何确定在集团合并层面该资产尚可使用年限及折旧年限。从准则角度，是否有相应明确指引，多谢！

回答人：chenyiwei
固定资产的折旧年限是其剩余使用寿命。“使用寿命”的定义是“企业使用固定资产的预计期间，或者该固定资产所能生产产品或提供劳务的数量”。
因此，理论上应当针对每个固定资产单独确定其使用寿命，实务中针对一类固定资产统一规定一个使用寿命的做法严格来说并不符合准则规定。对于特殊情况，完全可以在集团统一规定的折旧年限之外，在履行必要批准手续后，根据实际情况确定其折旧年限。本案例中，在合并报表层面，应以购买日评估值（公允价值）为基础，在其实际的可使用年限（ 5 年）内计提折旧。